---
title: "Μητρώο ασφαλιστικών εταιριών"
imgSrc: "../../assets/images/archive.webp"
imgAlt: "Ράφια αρχειοθήκης γεμάτα με φακέλους εγγράφων"
description: "Μία λίστα με τις (αντασ)ασφαλιστικές επιχειρήσεις στην Ελλάδα και υπο-κλάδους ασφάλισης"
periodText: "ΠΕΡΙΟΔΟΣ"
period: "2022"
recordsText: "ΠΑΡΑΤΗΡΗΣΕΙΣ"
records: "973"
languageText: "ΓΛΩΣΣΑ"
languageAns: "Ελληνικά / Αγγλικά"
exploreDatasetText: "Εξερεύνησε τα δεδομένα"
toc: true
toc-title: Περιεχόμενα
toc-location: left
comments: false
lang: el
order: 3
---

::: {.text-center .lh-lg}
<i class="bi bi-code-slash"></i> `Γλώσσα Προγραμματισμού`: R <br>
<i class="bi bi-code-slash"></i> `Βασικό λογισμικό`: rvest <br>
<i class="bi bi-database"></i> `Πηγή δεδομένων`: [Τράπεζα της Ελλάδος](https://www.bankofgreece.gr/) <br>
<i class="bi bi-list-ol"></i> `Αριθμός παρατηρήσεων`: 973 <br>
<i class="bi bi-list-ol"></i> `Αριθμός μεταβλητών`: 9 <br>
<i class="bi bi-translate"></i> `Γλώσσες`:  🇬🇧  / 🇬🇷 <br>
<i class="bi bi-activity"></i> `Συχνότητα`: Μη επαναλαμβανόμενο
:::

:::{.d-flex .flex-column .flex-sm-row .justify-content-center .gap-3 .align-items-center .justify-content-center .p-2}
```{=html}
<div><a href="https://github.com/stesiam/insuranceRegister/releases/tag/v1.0.0" class="btn btn-primary btn-md"><i class="bi bi-globe"></i> Δεδομένα</a></div>
<div><a href="https://github.com/stesiam/insuranceRegister" class="btn btn-primary btn-md"><i class="bi bi-github"></i> Αποθετήριο</a></div>
```
:::

## Μεταβλητές συνόλου


```{r}
#| echo: false
#| message: false
library(dplyr)
library(readr)
library(gt)

source("../../../posts/utils.R")
url = "https://github.com/stesiam/insuranceRegister/releases/download/v1.0.0/GRins-el.csv"
```

| Μεταβλητή | Τύπος μεταβλητής | Περιγραφή |
|:---------|:-----|:------------|
| `name` | ποιοτική | Επωνυμία ασφαλιστικής εταιρείας |
| `ins_type` | ποιοτική | Μορφή υπό την οποία απασχολείται ο αντίστοιχος ασφαλιστικός φορέας |
| `ins_category` | ποιοτική | Κατηγορία κάλυψης ασφαλιστικών κινδύνων (Ζωής, Γενικές ασφάλειες, Μικτές) |
| `status` | ποιοτική | Κατάσταση ασφαλιστικής επιχείρησης (Ενεργή / Παύση εργασιών / Εκκαθάριση / Ανάκληση αδείας) |
| `auth_country` | ποιοτική | Χώρα δραστηριοποίησης |
| `country_of_auth` | ποιοτική | Χώρα αδειοδότησης |
| `website_url` | ποιοτική | Ιστότοπος ασφαλιστικής επιχείρησης |
| `bog_link` | ποιοτική | Σελίδα ασφαλιστικής στην Τράπεζα της Ελλάδος  |
| `address` | ποιοτική | Διεύθυνση ασφαλιστικής εταιρείας |

: {.table .table-sm .table-borderless .table-responsive}


## Προεπισκόπηση συνόλου δεδομένων

```{r}
#| echo: false
#| message: false
readr::read_csv(url) %>%
  mutate(across(where(is.character), ~ifelse(nchar(.) > 80, paste0(substr(., 1, 80), "…"), .))) %>%
  gt_custom(use_labels = FALSE, head_max = 20)
```


## Γρήγορη λήψη δεδομένων

Σε περίπτωση που δεν ξέρετε ποιο από όλα να διαλέξετε, συνήθως το `csv` αρχείο είναι η πιο συνηθισμένη μορφή και πιο εύκολη να αναλυθεί από διάφορα προγράμματα.

| Τύπος αρχείου | Σύνδεσμος λήψης αρχείου |
|:---------|:-----|
| `.csv` | [Λήψη csv](https://github.com/stesiam/insuranceRegister/releases/download/v1.0.0/GRins-el.csv) |
