---
title: "Σπουδές Στατιστικής στην Ελλάδα"
author: "stesiam"
description: "Συγκρίνω τις δημόσιες σχολές στατιστικής στην Ελλάδα και συγκρίνω τα βασικά τους στοιχεία με βάση τους οδηγούς σπουδών τους."
categories: [Σπουδές]
fig-cap-location: bottom
date: "2023-06-20"
bibliography: [references.bib]
freeze: true
toc: true
toc-title: Περιεχόμενα
toc-location: left
title-block-banner: true
nocite: '@*'
format: 
  html:
    freeze: true
    code-link: true
execute:
  echo: true
editor_options: 
  markdown: 
    wrap: 80
---

## Εισαγωγή

```{r, include=FALSE}
library(dplyr)

library(ggplot2)
library(ggtext)
library(showtext)
library(ggrepel)
library(rnaturalearth) # ne_countries
library(rnaturalearthdata) # medium scale option

library(reactable)


font_add_google("Roboto Slab", family = "clim")
font_add_google("EB Garamond", family = "mont")


library(here)
library(htmltools)
here::here("greek/2023-06-18-Studies-in-Statistics-Greek")
```


Σε αυτό το άρθρο θα ήθελα να συγκεντρώσω όλες αυτές τις διάσπαρτες πληροφορίες που υπάρχουν για τα τμήματα Στατιστικής στη χώρα μας. Θα αναλύσω ως επί το πλείστον πληροφορίες που μπορούν να βρεθούν στο διαδίκτυο σαν να είχα να συμπληρώσω μηχανογραφικό. Ωστόσο, σε κάθε περίπτωση σας αποτρέπω από το να επιλέξετε σχολή βασίζοντας την επιλογή σας σε μόνο αυτό το άρθρο. 


Σε αυτή τη κατηγορία εντάσσω απλά όσες σχολές σχετίζονται με τη Στατιστική. Τα τμήματα που θα συγκρίνω είναι τα εξής:

- [Τμήμα Στατιστικής](https://www.dept.aueb.gr/el/stat/content/%CF%84%CE%BC%CE%AE%CE%BC%CE%B1-%CF%83%CF%84%CE%B1%CF%84%CE%B9%CF%83%CF%84%CE%B9%CE%BA%CE%AE%CF%82) του Οικοκομικού Πανεπιστημίου Αθηνών
- [Τμήμα Στατιστικής και Ασφαλιστικής Επιστήμης](https://www.unipi.gr/unipi/el/sta-home.html) του Πανεπιστημίου Πειραιά
- [Τμήμα Στατιστικής και Αναλογιστικών - Χρηματοοικονομικών Μαθηματικών](https://www.aegean.gr/departments/%CF%84%CE%BC%CE%AE%CE%BC%CE%B1-%CF%83%CF%84%CE%B1%CF%84%CE%B9%CF%83%CF%84%CE%B9%CE%BA%CE%AE%CF%82-%CE%BA%CE%B1%CE%B9-%CE%B1%CE%BD%CE%B1%CE%BB%CE%BF%CE%B3%CE%B9%CF%83%CF%84%CE%B9%CE%BA%CF%8E%CE%BD-%E2%80%93-%CF%87%CF%81%CE%B7%CE%BC%CE%B1%CF%84%CE%BF%CE%BF%CE%B9%CE%BA%CE%BF%CE%BD%CE%BF%CE%BC%CE%B9%CE%BA%CF%8E%CE%BD-%CE%BC%CE%B1%CE%B8%CE%B7%CE%BC%CE%B1%CF%84%CE%B9%CE%BA%CF%8E%CE%BD) του Πανεπιστημίου Αιγαίου
- [Tμήμα Στατιστικής και Ασφαλιστικής Επιστήμης](https://stat.uowm.gr/) του Πανεπιστημίου Δυτικής Μακεδονίας

## Βάση εισαγωγής

Ένα πρώτο κριτήριο για αρκετούς είναι η βάση εισαγωγής. Αν και κατά τη γνώμη μου αυτός ο δείκτης δείχνει κατά πόσο είναι επιθυμητη αυτή η σχολή και όχι το κατά πόσο καλή ή κακή είναι αυτή. Παρακάτω, συγκέντρωσα ιστορικά στοιχεία βάσεων (από το 2013 μέχρι το 2022) από τις τέσσερις σχολές Στατιστικής και έκανα ένα απλό διάγραμμα. Σε αυτό φαίνεται ότι ιστορικά το τμήμα με τη μεγαλύτερη βάση είναι του ΟΠΑ (με μόνη εξαίρεση το 2015). Επιπλέον, τα υπόλοιπα δύο τμήματα Στατιστικής (Αιγαίου και Δυτικής Μακεδονίας) ταυτίζονται αρκετά ως προς τη βάση εισαγωγής τους. 

```{r}
tmimata_statistikis = data.frame(
  "Year" = rep(c(2013, 2014, 2015, 2016, 2017, 2018, 2019, 2020, 2021, 2022),4),
  "University" = c(rep("AUEB",10), rep("UniPi",10), rep("Aegean",10), rep("UoWM",10)),
  "Theseis" = c(99, 112, 103, 99, 103, 104, 113, 102, 103, 101,
                  189, 202, 198, 190, 198, 198, 216, 194, 154, 152, 
                  144, 137, 163, 156, 162, 178, 198, 171, 179, 165,
                NA, NA, NA, NA, NA, NA, 268, 225, 316, 256),
  "Vasi" = c(12788, 13277, 13488, 13158, 13511, 13354, 13337, 13425, 13316, 13828,
               12666, 13270, 13795, 12703, 12543, 11967, 11710, 12100, 11673, 12460,
               9618, 10636, 10574, 10471, 10692, 8525, 5148, 3925, 7797, 8425,
               NA, NA, NA, NA, NA, NA, 4846, 3950, 7867, 7740)
)
```



```{r vaseis_eisagogis_plot, fig.showtext=T, height = 5, dpi = 300, warning=F}
ggplot2::ggplot(data = tmimata_statistikis, aes(x = Year, y = Vasi, color= University)) +
  geom_line() +
  geom_point() +
  geom_text_repel(aes(x = Year, y = Vasi, label = round(Vasi/1000, digits = 1))) +
  scale_x_continuous("Έτος", breaks = 2013:2022) +
  labs(
    title = "<b>Βάσεις εισαγωγής σε τμήματα Στατιστικής</b>",
    subtitle = "Η βάση εισαγωγής είναι ο μικρότερος αριθμός μορίων - βαθμολογίας που πρέπει να συγκεντρώσει κάποιος <br> προκειμένου να εισαχθεί στη συγκεκριμένη σχολή. Διαχρονικά, οι σχολές με τη μεγαλύτερη βάση είναι του <br> <b>Οικονομικού Πανεπιστημίου Αθηνών</b> και του <b>Πανεπιστημίου Πειραιά</b>. Τέλος, παρατηρούμε ότι όλες <br> οι  σχολές Στατιστικής έχουν σχετικά χαμηλή βάση εισαγωγής.",
    caption = "stesiam.com, 2023",
    x = "Έτος",
    y = "Βάση εισαγωγής",
    color = "Πανεπιστήμιο"
  ) +
  theme_classic() +
  theme(
     plot.title = element_markdown(family = "clim", size = 15),
     plot.subtitle = element_markdown(family = "mont", size = 10, lineheight = 0.7),
     plot.caption = element_markdown(family = "mont", size = 10),
     axis.title = element_markdown(family = "mont", size = 12)
)
```




## Θέσεις

Κάθε χρόνο το Υπουργείο Παιδείας ανακοινώνει τις διαθέσιμες θέσεις για κάθε σχολή και για κάθε κατηγορία εξεταζόμενων. Σε αυτή την ανάλυση ασχολούμαι με τους υποψήφιους των Γενικών Λυκείων που αποτελούν και τη συντριπτική πλειοψηφία των συμμετεχόντων. Με μία πρώτη ματιά παρατηρώ μία αντιστροφή των αποτελεσμάτων σε σύγκριση με τη βάση εισαγωγής. Δηλαδή, στις σχολές με την υψηλότερη βάση παρέχονται λιγότερες θέσεις.

```{r theseis_eisagogis_plot, fig.showtext=T, height = 5, dpi = 300, warning=F}
ggplot2::ggplot(data = tmimata_statistikis, aes(x = Year, y = Theseis, color= University)) +
  geom_line() +
  geom_point() +
  scale_x_continuous("Έτος", breaks = 2013:2022) +
  labs(
    title = "<b>Θέσεις εισαγωγής σε τμήματα Στατιστικής (ΓΛ90)</b>",
    subtitle = "Η βάση εισαγωγής είναι ο μικρότερος αριθμός μορίων - βαθμολογίας που πρέπει να συγκεντρώσει κάποιος <br> προκειμένου να εισαχθεί στη συγκεκριμένη σχολή. Διαχρονικά, οι σχολές με τη μεγαλύτερη βάση είναι του <br> <b>Οικονομικού Πανεπιστημίου Αθηνών</b> και του <b>Πανεπιστημίου Πειραιά</b>. Τέλος, παρατηρούμε ότι όλες <br> οι  σχολές Στατιστικής έχουν σχετικά χαμηλή βάση εισαγωγής.",
    caption = "stesiam.com, 2023",
    x = "Έτος",
    y = "Διαθέσιμες θέσεις",
    color = "Πανεπιστήμιο"
  ) +
  theme_classic() + 
   theme(
     plot.title = element_markdown(family = "clim", size = 15),
     plot.subtitle = element_markdown(family = "mont", size = 10, lineheight = 0.7),
     plot.caption = element_markdown(family = "mont", size = 10),
     axis.title = element_markdown(family = "mont", size = 12)
)
```



## Εισακτέοι

Η παροχή των θέσεων δεν συνεπάγεται πάντοτε και πλήρωση αυτών. Πολλές από αυτές μπορεί να μείνουν αδιάθετες λόγω χαμηλής ζήτησης. Κάτι που μπορεί να ενισχύσει το παραπάνω επιχείρημα είναι και η θεσμοθέτηση της βάσης εισαγωγής. Με αυτόν τον τρόπο δεν αρκεί απλά να πιάσεις τη βάση, αλλά και κάποια ελάχιστη βαθμολογία. Έτσι, ο αριθμός των εισακτέων μπορεί πλέον να διαφέρει σημαντικά σε τμήματα εκτός μεγάλων αστικών κέντρων (π.χ. Πανεπιστήμιο Αιγαίου, Πανεπιστήμιο Δυτικής Μακεδονίας - Γρεβενά). 



## Προϋποθέσεις για πτυχίο

Και τα τέσσερα τμήματα προσφέρουν 4ετή φοίτηση και κάποιος ορίζεται ως πτυχιούχος με την απόκτηση 240 ECTS. Οι διαφορές τους ανάγονται κυρίως στο πλήθος των μαθημάτων και στο αν υπάρχει προϋπόθεση για πτυχιακή. Σημειώνεται ότι οι παραπάνω πληροφορίες βασίζονται στους πρόσφατους οδηγούς σπουδών των παραπάνω τμημάτων (2022-2023).


```{r, collapse=T}
degree_requirements = data.frame(
  "University" = c("AUEB", "UniPi2011", "UniPi2017", "Aegean", "UoWM"),
  "Courses" = c(32, 47, 40, 34, 48),
  "Comp" = c(14, 31, 19, 18, 41),
  "Elective" = c(18, 16, 21, 16, 7),
  "Ptixiaki" = c("Yes", "No", "No", "Yes", "No")
)
```

```{r degree_reqs_plot, fig.showtext=T, height = 5, dpi = 300, warning=F}
ggplot(data = degree_requirements) +
  geom_col(aes(x = reorder(University, - Courses), y = Courses)) +
    geom_text(aes(x = reorder(University, - Courses), y = Courses + 2 , label = Courses)) +
  labs(
    title = "<b>Προϋποθέσεις λήψης πτυχίου</b>",
    subtitle = "Κάθε τμήμα έχει αρκετά διαφορετικούς κανόνες για να θεωρήσει κάποιος ως πτυχιούχο. Παρατηρούμε μεγάλες διαφορές <br> ανάμεσα στα τμήματα με το τμήμα Στατιστικής της Δυτικής Μακεδονίας να έχει την μεγαλύτερη απαίτηση όσον <br> αφορά τον αριθμό μαθημάτων. Από την άλλη μερια'",
    caption = "stesiam.com, 2023",
    x = "Τμήμα",
    y = "Μαθήματα για λήψη πτυχίου"
  ) +
  theme_classic() +
    theme(
     plot.title = element_markdown(family = "clim", size = 15),
     plot.subtitle = element_markdown(family = "mont", size = 10, lineheight = 0.7),
     plot.caption = element_markdown(family = "mont", size = 10),
     axis.title = element_markdown(family = "mont", size = 12),
)
```


## Επιλεγόμενα μαθήματα

Παραπάνω είδαμε σε πόσα μαθήματα θα πρέπει να εξεταστεί ένας σπουδαστής του αντίστοιχου τμήματος για να πάρει πτυχίο. Πόση ελευθερία υπάρχει σε κάθε τμήμα προκειμένου ο ίδιος ο φοιτητής να προσαρμόσει τις σπουδές του στις προτιμήσεις του και τα προσωπικά του ερευνητικά ενδιαφέρεοντα; Αυτό προσπάθησα να μελετήσω με την προσθήκη της μεταβλητής των ελευέθρων μαθημάτων και του ποσοστού που αποτελούν αυτά ως προς τα συνολικά μαθήματα.

```{r electives_plot, fig.showtext=T, height = 5, dpi = 300, warning=F}
degree_requirements %>%
  mutate(pct = Elective/Courses) %>%
  ggplot() +
  geom_col(aes(x = reorder(University, - pct), y = pct)) +
  geom_text(aes(x = reorder(University, - pct), y = pct + 0.03 , label = paste0(round(pct, 2), " %"))) +
  labs(
    title = "<b>Ποσοστό ελεύθερων επιλογών</b>",
    subtitle = "Κάθε τμήμα δίνει διαφορετικό ποσοστό ελευθερίας στους σπουδαστές του όσον αφορά τη δομή του προγράμματος και τη <br> παρακολούθηση των μαθημάτων. Άλλα δίνουν περισσότερη ελευθερία στους φοιτητές ώστε να επιλέξουν <br> μαθήματα που τους ενδιαφέρουν και άλλα σε μικρότερο βαθμό.",
    caption = "stesiam.com, 2023",
    x = "Τμήμα",
    y = "Ποσοστό ελεύθερων επιλογών"
  ) +
  theme_classic() +
    theme(
     plot.title = element_markdown(family = "clim", size = 15),
     plot.subtitle = element_markdown(family = "mont", size = 10, lineheight = 0.7),
     plot.caption = element_markdown(family = "mont", size = 10),
     axis.title = element_markdown(family = "mont", size = 12),
)
```


## Άλλες πληροφορίες



```{r}
others = data.frame(
  Uni = c("AUEB", "UniPi2011","UniPi2017", "Aegean", "UoWM"),
  Diloseis = c("Ναι", "Όχι", "Όχι", "Όχι", "Όχι"),
  Alysides = c("Ναι", "Όχι", "Όχι", "Όχι", "Όχι"),
  Ptyxiaki = c("Προαιρετική", "Όχι", "Όχι","Προαιρετική", "Όχι"),
  Vathmos = c("Αριθμητικός μέσος", "Σταθμικός μέσος", "Αριθμητικός μέσος", "Σταθμικός μέσος", "Αριθμητικός μέσος")
)
```

```{r}
reactable::reactable(others,
                     columns = list(
    Uni  = colDef(name = "Τμήμα"),
    Diloseis = colDef(name = "Όριο δηλώσεων", 
                      style = function(value) {
      if (value == "Όχι") {
        color <- "#008000"
      }  else {
        color <- "#e00000"
      }
      list(color = color, fontWeight = "bold")
    }
),
    Alysides = colDef(name = "Αλυσίδες μαθημάτων",
                      style = function(value) {
      if (value == "Όχι") {
        color <- "#008000"
      }  else {
        color <- "#e00000"
      }
      list(color = color, fontWeight = "bold")
    }
  ),
    Ptyxiaki = colDef(name = "Πτυχιακή",
                      style = function(value) {
      if (value == "Όχι") {
        color <- "#008000"
      }  else {
        color <- "#e8c010"
      }
      list(color = color, fontWeight = "bold")
    }),
    Vathmos =  colDef(name = "Υπολογισμός βαθμού")
  ))
```


## Χάρτης

Τέλος, θα είχε ενδιαφέρον να εξασκήσω τις ικανότητές μου στη δημιουργία χαρτών με την R. Συνήθως χρησιμοποιώ Shapefiles για να έχω μία βάση (στη προκειμένη περίπτωση τα όρια της Ελλάδας), ωστόσο αυτή τη φορά αποφάσισα να χρησιμοποιήσω το πακέτο rnaturalearth. Αξίζει να σημειωθεί ότι απαιτούνται και τα πακέτα rnaturalearthdata και rnaturalhires.

```{r map_statistics_deps, fig.showtext=T, height = 5, dpi = 300, warning=F}
uni_coord = data.frame(
  uni = c("ΠαΠει", "Αιγαίου", "ΟΠΑ", "Δυτικής Μακεδονίας"),
  long = c(23.6529793, 26.5664138,23.7300928, 21.4565181),
  lat = c(37.9416013, 39.0851185, 37.9940201, 40.1197471),
  img = rep(c("images/UniPi.png"), 4)
)

grc = ne_countries(country = "greece", 
                   type = "countries", 
                   scale = 'large',
                   returnclass = "sf")

ggplot(data = grc) +
  geom_sf() +
  geom_point(data = uni_coord, aes(x = long, y = lat)) +
  geom_label_repel(data = uni_coord, aes(x = long, y = lat, label = uni)) +
  labs(
    title = "<b>Τμήματα Στατιστικής στην Ελλάδα</b>",
    subtitle = "Στην Ελλάδα υπάρχουν συνολικά 4 τμήματα Στατιστικής.",
    caption = "stesiam.com, 2023",
    x = "",
    y = ""
  ) +
  theme_void() +
    theme(
     plot.title = element_markdown(family = "clim", size = 15),
     plot.subtitle = element_markdown(family = "mont", size = 10, lineheight = 0.7),
     plot.caption = element_markdown(family = "mont", size = 10),
     axis.title = element_markdown(family = "mont", size = 12),
)
```



## Επίλογος

Η προσωπική μου άποψη είναι ότι το τμήμα Στατιστικής του Αιγαίου είναι μία πολύ δελεαστική επιλογή. Παρουσιάζεται (το τονίζω αυτό, παρουσιάζεται) ως ένα σοβαρό τμήμα με έναν σύγχρονο οδηγό σπουδών (λίγα μαθήματα που αντισταθμίζεται με τον ανάλογο φόρτο εργασίας). Το συγκεκριμένο τμήμα κατά τη γνώμη μου αδικείται από τη βάση που έχει. Αν είχα την επιλογή να διαλέξω δίχως να λάβω υπόψιν το οικονομικό κριτήριο (κόστος ενοικίου κτλ.) θα ήταν η πρώτη μου επιλογή. Βέβαια, αυτή η επιλογή όπως έγραψα και στην αρχή βασίζεται αποκλειστικά σε πράγματα που θα έβρισκα στο διαδίκτυο και απλά τα μάζεψα σε ένα άρθρο. Υπάρχουν και άλλα πράγματα που έχουν σημαντικότατο ρόλο, όπως οι διδάσκοντες, το επίπεδο μαθήματος, τήρηση κανονισμών, εγκαταστάσεις, προσβασιμότητα και άλλα που δυστυχώς θα τα μάθετε κατόπιν εορτής.