---
title: "Δικαιόχρηση στην Ελλάδα"
imgSrc: "../../assets/images/chairs.webp"
imgAlt: "Facade of Greek Parliament"
description: "Λίστα εταιρειών που προσφέρουν δυνατότητα ανοίγματος franchise με την αντίστοιχη απαιτούμενη αρχική επένδυση, δικαιώματα δικαιόχρησης και λοιπά κόστη"
periodText: "ΠΕΡΙΟΔΟΣ"
period: "2026"
recordsText: "ΠΑΡΑΤΗΡΗΣΕΙΣ"
records: "421"
languageText: "ΓΛΩΣΣΑ"
languageAns: "Ελληνικά / Αγγλικά"
exploreDatasetText: "Εξερεύνησε τα δεδομένα"
toc: true
toc-title: Περιεχόμενα
toc-location: left
comments: false
lang: el
order: 4
---

::: {.text-center .lh-lg}
<i class="bi bi-code-slash"></i> `Γλώσσα Προγραμματισμού`: R <br>
<i class="bi bi-code-slash"></i> `Βασικό λογισμικό`: rvest <br>
<i class="bi bi-database"></i> `Πηγή δεδομένων`:  ([Franchise Portal GR](https://franchiseportal.gr/)) <br>
<i class="bi bi-list-ol"></i> `Αριθμός παρατηρήσεων`: 421
<i class="bi bi-list-ol"></i> `Αριθμός μεταβλητών`: 23
<i class="bi bi-translate"></i> `Γλώσσες`:  🇬🇧  / 🇬🇷 <br>
<i class="bi bi-activity"></i> `Συχνότητα`: Μη επαναλαμβανόμενο
:::

:::{.d-flex .flex-column .flex-sm-row .justify-content-center .gap-3 .align-items-center .justify-content-center .p-2}
```{=html}
<div><a href="https://github.com/stesiam/greek-franchise-tracker/releases/tag/v1.0.0" class="btn btn-primary btn-md"><i class="bi bi-globe"></i> Δεδομένα</a></div>
<div><a href="https://github.com/stesiam/greek-franchise-tracker" class="btn btn-primary btn-md"><i class="bi bi-github"></i> Αποθετήριο</a></div>
```
:::


## Μεταβλητές συνόλου


```{r}
#| echo: false
#| message: false
library(dplyr)
library(readr)
library(gt)

source("../../../posts/utils.R")
url = "https://github.com/stesiam/greek-franchise-tracker/releases/download/v1.0.0/franchises_clean.csv"
```

| Μεταβλητή | Τύπος μεταβλητής | Περιγραφή |
|:---------|:-----|:------------|
| `name` | ποιοτική | Όνομα δικαιόχρησης (franchise) |
| `category` | ποιοτική | Κατηγορία επιχείρησης δικαιόχρησης|
| `img` | ποιοτική | Λογότυπο δικαιόχρησης |
| `link` | ποιοτική | Σελίδα προφίλ της δικαιόχρησης στην ιστοσελίδα - πηγή |
| `min_investment` | ποσοτική | Ελάχιστο απαιτούμενο ποσό επένδυσης |
| `store_size_min` | ποσοτική | Ελάχιστος χώρος (σε τ.μ.) |
| `store_size_max` | ποσοτική | Μέγιστος χώρος (σε τ.μ.) |
| `entry_fee` | ποσοτική | Εφάπαξ ποσό για δικαίωμα δικαιόχρησης  |
| `royalties` | ποιοτική | Δικαιώματα εκμετάλλευσης |
| `branches_corp` | ποσοτική | Εταιρικά υποκαταστήματα |
| `branches_franch` | ποσοτική | Καταστήματα διαφορετικού ιδιώτη (franchisee)  |
| `total_branch` | ποσοτική | Σύνολο καταστημάτων |
| `start_activity` | ποσοτική | Έναρξη δραστηριότητας |
| `start_franchise` | ποσοτική | Έναρξη δραστηριοτήτων δικαιόχρησης |
| `origin` | ποιοτική | Χώρα προέλευσης |
| `experience` | ποιοτική | Είναι απαραίτητη η εμπειρία;  |
| `self_employment` | ποιοτική | Είναι απαραίτητη η αυτοαπασχόληση; |
| `franchise_agreement` | ποιοτική | Έναρξη δραστηριοτήτων δικαιόχρησης |
| `headquarters` | ποιοτική | Έδρα εταιρείας |
| `company_name` | ποιοτική | Επωνυμία εταιρείας  |
| `phone` | ποιοτική | Αριθμός τηλεφώνου επικοινωνίας |
| `fax` | ποιοτική | Αριθμός Fax επικοινωνίας |
| `website` | ποιοτική | Ιστοσελίδα εταιρείας |

: {.table .table-sm .table-borderless .table-responsive}


## Προεπισκόπηση συνόλου δεδομένων

```{r}
#| echo: false
#| message: false
readr::read_csv(url) %>%
  mutate(across(where(is.character), ~ifelse(nchar(.) > 80, paste0(substr(., 1, 30), "…"), .))) %>%
  gt_custom(use_labels = FALSE, head_max = 20)
```


## Γρήγορη λήψη δεδομένων

Σε περίπτωση που δεν ξέρετε ποιο από όλα να διαλέξετε, συνήθως το `csv` αρχείο είναι η πιο συνηθισμένη μορφή και πιο εύκολη να αναλυθεί από διάφορα προγράμματα.

| Τύπος αρχείου | Σύνδεσμος λήψης αρχείου |
|:---------|:-----|
| `.csv` | [Λήψη csv](https://github.com/stesiam/greek-franchise-tracker/releases/download/v1.0.0/franchises_clean.csv) |
