---
title: "Αγγελίες εργασίας"
imgSrc: "../../assets/images/jobposts.webp"
imgAlt: "Facade of Greek Parliament"
description: "Συλλογή 5000+ αγγελιών εργασίας κατά το μήνα Φεβρουάριο του 2025 από τη Χρυσή Ευκαιρία"
periodText: "ΠΕΡΙΟΔΟΣ"
period: "Ιαν - Φεβρ 2025"
recordsText: "ΠΑΡΑΤΗΡΗΣΕΙΣ"
records: "5 093"
languageText: "ΓΛΩΣΣΑ"
languageAns: "Ελληνικά / Αγγλικά"
exploreDatasetText: "Εξερεύνησε τα δεδομένα"
toc: true
toc-title: Περιεχόμενα
toc-location: left
comments: false
lang: el
order: 1
---

::: {.text-center .lh-lg}
<i class="bi bi-code-slash"></i> `Γλώσσα Προγραμματισμού`: R <br>
<i class="bi bi-code-slash"></i> `Βασικό λογισμικό`: rvest <br>
<i class="bi bi-database"></i> `Πηγή δεδομένων`: [Χρυσή Ευκαιρία - xe.gr](https://www.bankofgreece.gr/) <br>
<i class="bi bi-list-ol"></i> `Αριθμός παρατηρήσεων`: 5093 <br>
<i class="bi bi-list-ol"></i> `Αριθμός μεταβλητών`: 9 <br>
<i class="bi bi-translate"></i> `Γλώσσες`:  🇬🇧  / 🇬🇷 <br>
<i class="bi bi-activity"></i> `Συχνότητα`: Μη επαναλαμβανόμενο
:::


:::{.d-flex .flex-column .flex-sm-row .justify-content-center .gap-3 .align-items-center .justify-content-center .p-2}
```{=html}
<div><a href="https://github.com/stesiam/scraping-job-postings-xe/releases/tag/v1.3" class="btn btn-primary btn-md"><i class="bi bi-database"></i> Δεδομένα</a></div>
<div><a href="https://github.com/stesiam/scraping-job-postings-xe" class="btn btn-primary btn-md"><i class="bi bi-github"></i> Αποθετήριο</a></div>
```
:::


## Μεταβλητές συνόλου

Η βάση δεδομένων αποτελείται συνολικά από δύο πίνακες. Ο πρώτος περιλαμβάνει τα εξορυγμένα δεδομένα των αγγελιών, ενώ από την έκδοση 1.3 έχει προστεθεί ένας δεύτερος πίνακας, ο οποίος κατηγοριοποιεί κάθε αγγελία ως προς διάφορους τύπους διακρίσεων, αξιοποιώντας το πακέτο `{ellmer}` και ένα μοντέλο τεχνητής νοημοσύνης.

Τα εξορυγμένα δεδομένα έχουν τις εξής μεταβλητές:

```{r}
#| echo: false
#| message: false
library(dplyr)
library(readr)
library(gt)

source("../../../posts/utils.R")
url = "https://github.com/stesiam/scraping-job-postings-xe/releases/download/v1.3/job-posts.csv"
url2 = "https://github.com/stesiam/scraping-job-postings-xe/releases/download/v1.3/llm_classification.csv"
```

| Μεταβλητή | Τύπος | Περιγραφή |
|:---------|:-----|:------------|
| `spc` | ποιοτική | Επάγγελμα |
| `type` | ποιοτική | Όροι εργασίας |
| `wage` | μικτή | Μισθός / Εύρος μισθού |
| `loc` | ποιοτική | Περιοχή  |
| `exp` | ποιοτική (διατάξιμη) | Απαιτούμενη προϋπηρεσία  |
| `descr` | ποιοτική | Το κείμενο της αγγελίας |
| `p_date` | ποιοτική | Ημερομηνία δημοσίευσης |
| `link` | ποιοτική | Σύνδεσμος αγγελίας (μη επαληθεύσιμος πλέον) |

: {.table .table-sm .table-borderless .table-responsive}


Ενώ, ο πίνακας αξιολόγησης των αγγελιών:

| Μεταβλητή | Τύπος | Περιγραφή |
|:---------|:-----|:------------|
| `has_age_discrimination` | δίτιμη | Εντοπίστηκε ηλιακή διάκριση; |
| `has_gender_discrimination` | δίτιμη | Εντοπίστηκε διάκριση φύλου; |
| `has_appearance_discrimination` | δίτιμη | Εντοπίστηκε διάκριση εμφάνισης; |
| `is_policy_related` | δίτιμη | Διάκριση που οφείλεται σε προγράμματα απασχόλησης  |
| `has_racial_discrimination` | δίτιμη | Εντοπίστηκε διάκριση φυλής;  |
| `reasoning` | ποιοτική | Επεξήγηση των ταξινομήσεων για κάθε παρατήρηση / αγγελία|

: {.table .table-sm .table-borderless .table-responsive}

## Προεπισκόπηση συνόλου δεδομένων

```{r}
#| echo: false
#| message: false
readr::read_csv(url) %>%
  mutate(across(where(is.character), ~ifelse(nchar(.) > 80, paste0(substr(., 1, 80), "…"), .))) %>%
  gt_custom(use_labels = FALSE, head_max = 20)
```

```{r}
#| echo: false
#| message: false
readr::read_csv(url2) %>%
  mutate(across(where(is.character), ~ifelse(nchar(.) > 80, paste0(substr(., 1, 25), "…"), .))) %>%
  gt_custom(use_labels = FALSE, head_max = 10)
```


## Γρήγορη λήψη δεδομένων

Σε περίπτωση που δεν ξέρετε ποιο από όλα να διαλέξετε, συνήθως το `.csv` αρχείο είναι η πιο συνηθισμένη μορφή και πιο εύκολη να αναλυθεί από διάφορα προγράμματα.


Για το αρχείο με τις αγγελίες (`job-posts`):

| Τύπος αρχείου | Σύνδεσμος λήψης αρχείου |
|:---------|:-----|
| `.csv` | [Λήψη csv](https://github.com/stesiam/scraping-job-postings-xe/releases/download/v1.3/job-posts.csv) |
| `.rds` |  [Λήψη rds](https://github.com/stesiam/scraping-job-postings-xe/releases/download/v1.3/job-posts.rds) |
| `.parquet` |  [Λήψη parquet](https://github.com/stesiam/scraping-job-postings-xe/releases/download/v1.3/job-posts.parquet) | 
| `.feather` |  [Λήψη feather](https://github.com/stesiam/scraping-job-postings-xe/releases/download/v1.3/job-posts.feather) | 
| `.sqlite` |  [Λήψη sqlite](https://github.com/stesiam/scraping-job-postings-xe/releases/download/v1.3/job-posts.sqlite) | 

Για το αρχείο ταξινομήσεων (`llm-classification`) διατίθεται μόνο σε μορφή csv:

| Τύπος αρχείου | Σύνδεσμος λήψης αρχείου |
|:---------|:-----|
| `.csv` | [Λήψη csv](https://github.com/stesiam/scraping-job-postings-xe/releases/download/v1.3/llm_classification.csv) |
