---
title: "Job Postings"
imgSrc: "../../assets/images/jobposts.webp"
imgAlt: "Facade of Greek Parliament"
description: "A collection of 5000+ job postings on February, 2025 extracted from xe.gr "
periodText: "PERIOD"
period: "Jan - Feb 2025"
recordsText: "RECORDS"
records: "5 093"
languageText: "LANGUAGE"
languageAns: "Greek / English"
exploreDatasetText: "Explore dataset"
toc: true
toc-location: left
comments: false
lang: en
order: 1
---


::: {.text-center .lh-lg}
<i class="bi bi-code-slash"></i> `Programming Language`: R <br>
<i class="bi bi-code-slash"></i> `Software`: rvest <br>
<i class="bi bi-database"></i> `Data Source`: [xe.gr](https://www.xe.gr/) <br>
<i class="bi bi-list-ol"></i> `# of observations - rows`: 5093 <br>
<i class="bi bi-list-ol"></i> `# of variables - columns`: 9 <br>
<i class="bi bi-translate"></i> `Languages`:  🇬🇧  / 🇬🇷 <br>
<i class="bi bi-activity"></i> `Frequency `: Μη επαναλαμβανόμενο
:::


:::{.d-flex .flex-column .flex-sm-row .justify-content-center .gap-3 .align-items-center .justify-content-center .p-2}
```{=html}
<div><a href="https://github.com/stesiam/scraping-job-postings-xe/releases/tag/v1.2" class="btn btn-primary btn-md"><i class="bi bi-database"></i> Data</a></div>
<div><a href="https://github.com/stesiam/scraping-job-postings-xe" class="btn btn-primary btn-md"><i class="bi bi-github"></i> Repository</a></div>
```
:::

## Dataset variables


```{r}
#| echo: false
#| message: false
library(dplyr)
library(readr)
library(gt)

source("../../../posts/utils.R")
url = "https://github.com/stesiam/scraping-job-postings-xe/releases/download/v1.2/job-posts.csv"
```

| Variable | Type | Description |
|:---------|:-----|:------------|
| `spc` | ποιοτική | Ονοματεπώνυμο βουλευτή |
| `type` | ποιοτική | Κόμμα εκπροσώπησης βουλευτή (τέλος θητείας) |
| `wage` | ποιοτική | Εκλογική περιφέρεια βουλευτή |
| `loc` | ποιοτική (διατάξιμη) | Περίοδος εκλογής  |
| `exp` | ποιοτική (διατάξιμη) | Ημερολογιακό διάστημα θητείας (όχι μεμονομένου βουλευτή)  |
| `descr` | ποιοτική | Εκτιμώμενο φύλο του αντίστοιχου βουλευτή με βάση το όνομά του |
| `link` | ποιοτική | Εκτιμώμενο φύλο του αντίστοιχου βουλευτή με βάση το όνομά του |

: {.table .table-sm .table-borderless}


## Preview dataset

```{r}
#| echo: false
#| message: false
readr::read_csv(url) %>%
  mutate(across(where(is.character), ~ifelse(nchar(.) > 80, paste0(substr(., 1, 80), "…"), .))) %>%
  gt_custom(use_labels = FALSE, head_max = 20)
```


## Γρήγορη λήψη δεδομένων

Σε περίπτωση που δεν ξέρετε ποιο από όλα να διαλέξετε, συνήθως το `.csv` αρχείο είναι η πιο συνηθισμένη μορφή και πιο εύκολη να αναλυθεί από διάφορα προγράμματα.

| Τύπος αρχείου | Σύνδεσμος λήψης αρχείου |
|:---------|:-----|
| `.csv` | [Download csv](https://github.com/stesiam/scrape-greek-parl-members-26/releases/download/v1.1.0/parlMembers-el.csv) |
| `.rds` |  [Download rds](https://github.com/stesiam/scrape-greek-parl-members-26/releases/download/v1.1.0/parlMembers-el.rds) |
| `.json` |  [Download json](https://github.com/stesiam/scrape-greek-parl-members-26/releases/download/v1.1.0/parlMembers-el.json) | 
| `.parquet` |  [Download parquet](https://github.com/stesiam/scrape-greek-parl-members-26/releases/download/v1.1.0/parlMembers-el.parquet) | 
| `.feather` |  [Download feather](https://github.com/stesiam/scrape-greek-parl-members-26/releases/download/v1.1.0/parlMembers-el.feather) | 
| `.sqlite` |  [Download sqlite](https://github.com/stesiam/scrape-greek-parl-members-26/releases/download/v1.1.0/parlMembers-el.sqlite) | 

