---
title: "Εκλεγμένοι βουλευτές"
imgSrc: "../../assets/images/houses-of-parliament.jpg"
imgAlt: "Facade of Greek Parliament"
description: "Κατάλογος εκλεγμένων και αναπληρωτών βουλευτών κατά τις περιόδους 1974-2023Α"
periodText: "ΠΕΡΙΟΔΟΣ"
period: "1974-2023"
recordsText: "ΠΑΡΑΤΗΡΗΣΕΙΣ"
records: "5 704"
languageText: "ΓΛΩΣΣΑ"
languageAns: "Ελληνικά / Αγγλικά"
exploreDatasetText: "Εξερεύνησε τα δεδομένα"
toc: true
toc-title: Περιεχόμενα
toc-location: left
comments: false
lang: el
order: 2
---

::: {.text-center .lh-lg}
<i class="bi bi-code-slash"></i> `Γλώσσα Προγραμματισμού`: R <br>
<i class="bi bi-code-slash"></i> `Βασικό λογισμικό`: rvest <br>
<i class="bi bi-database"></i> `Πηγή δεδομένων`: [Ελληνικό Κοινοβούλιο](https://www.hellenicparliament.gr/el/) <br>
<i class="bi bi-list-ol"></i> `Αριθμός παρατηρήσεων`: 5704 <br>
<i class="bi bi-list-ol"></i> `Αριθμός μεταβλητών`: 5 <br>
<i class="bi bi-translate"></i> `Γλώσσες`:  🇬🇧  / 🇬🇷 <br>
<i class="bi bi-activity"></i> `Συχνότητα`: Μη επαναλαμβανόμενο
:::

:::{.d-flex .flex-column .flex-sm-row .justify-content-center .gap-3 .align-items-center .justify-content-center .p-2}
```{=html}
<div><a href="https://github.com/stesiam/scrape-greek-parl-members-26/releases/tag/v1.1.0" class="btn btn-primary btn-md"><i class="bi bi-globe"></i> Δεδομένα</a></div>
<div><a href="https://github.com/stesiam/scrape-greek-parl-members-26" class="btn btn-primary btn-md"><i class="bi bi-github"></i> Αποθετήριο</a></div>
```
:::

## Μεταβλητές συνόλου


```{r}
#| echo: false
#| message: false
library(dplyr)
library(readr)
library(gt)

source("../../../posts/utils.R")
url = "https://github.com/stesiam/scrape-greek-parl-members-26/releases/download/v1.1.0/parlMembers-el.csv"
```

| Μεταβλητή | Τύπος | Περιγραφή |
|:---------|:-----|:------------|
| `name` | ποιοτική | Ονοματεπώνυμο βουλευτή |
| `party` | ποιοτική | Κόμμα εκπροσώπησης βουλευτή (τέλος θητείας) |
| `region` | ποιοτική | Εκλογική περιφέρεια βουλευτή |
| `period_names` | ποιοτική (διατάξιμη) | Περίοδος εκλογής  |
| `dates` | ποιοτική (διατάξιμη) | Ημερολογιακό διάστημα θητείας (όχι μεμονομένου βουλευτή)  |
| `gender` | ποιοτική | Εκτιμώμενο φύλο του αντίστοιχου βουλευτή με βάση το όνομά του |

: {.table .table-sm .table-borderless}


## Προεπισκόπηση συνόλου δεδομένων

```{r}
#| echo: false
#| message: false
readr::read_csv(url) %>%
  mutate(across(where(is.character), ~ifelse(nchar(.) > 80, paste0(substr(., 1, 80), "…"), .))) %>%
  gt_custom(use_labels = FALSE, head_max = 20)
```


## Γρήγορη λήψη δεδομένων

Σε περίπτωση που δεν ξέρετε ποιο από όλα να διαλέξετε, συνήθως το `.csv` αρχείο είναι η πιο συνηθισμένη μορφή και πιο εύκολη να αναλυθεί από διάφορα προγράμματα.

| Τύπος αρχείου | Σύνδεσμος λήψης αρχείου |
|:---------|:-----|
| `.csv` | [Λήψη csv](https://github.com/stesiam/scrape-greek-parl-members-26/releases/download/v1.1.0/parlMembers-el.csv) |
| `.rds` |  [Λήψη rds](https://github.com/stesiam/scrape-greek-parl-members-26/releases/download/v1.1.0/parlMembers-el.rds) |
| `.json` |  [Λήψη json](https://github.com/stesiam/scrape-greek-parl-members-26/releases/download/v1.1.0/parlMembers-el.json) | 
| `.parquet` |  [Λήψη parquet](https://github.com/stesiam/scrape-greek-parl-members-26/releases/download/v1.1.0/parlMembers-el.parquet) | 
| `.feather` |  [Λήψη feather](https://github.com/stesiam/scrape-greek-parl-members-26/releases/download/v1.1.0/parlMembers-el.feather) | 
| `.sqlite` |  [Λήψη sqlite](https://github.com/stesiam/scrape-greek-parl-members-26/releases/download/v1.1.0/parlMembers-el.sqlite) | 

